tr: Egzoz soğutma tipi: Dönüştürülebilir/çift kullanımlı; Kuru; Islak (su enjeksiyonlu/su soğutmalı); Diğer
sk-SK: Typ chladenia výfuku: Konvertibilný/na dvojaké použitie; Suchý; Mokrý (so vstrekovaním vody/chladený vodou); Iné
fr: Type de refroidissement de l’échappement: Convertible/à double usage; Sec; Humide (injection d’eau/refroidissement par eau); Autre
vi: Loại làm mát khí thải: Có thể chuyển đổi/công dụng kép; Khô; Ướt (phun nước/làm mát bằng nước); Khác
hu: Kipufogó hűtés típusa: Átalakítható/kettős célú; Száraz; Nedves (vízbefecskendezéses/vízhűtéses); Egyéb
sl-SI: Vrsta hlajenja izpušnih plinov: Zamenljivo/dvojna uporaba; Suho; Mokro (z vbrizgavanjem vode/vodno hlajenje); Drugo
bg-BG: Тип охлаждане на изпускателната система: Конвертируем/двойна употреба; Сух; Мокър (с впръскване на вода/водно охлаждане); Други
zh-TW: 排氣冷卻類型: 可轉換/雙用途; 乾式; 濕式 (噴水/水冷); 其他
ro-RO: Tip de răcire prin evacuare: Convertibil/dublă utilizare; Uscat; Umed (cu injecție de apă/răcit cu apă); Altele
de: Art der Abgaskühlung: Umrüstbar/Doppelnutzung; Trocken; Nass (wasserinjiziert/wassergekühlt); Sonstiges
zh-CN: 排气冷却类型: 可转换/双用; 干式; 湿式（注水/水冷）; 其他
lt-LT: Išmetimo sistemos aušinimo tipas: Keičiamas / dvigubos paskirties; Sausas; Šlapias (su vandens įpurškimu / aušinamas vandeniu); Kita
sv: Avgaskylningstyp: Kombinerad/dubbel användning; Torr; Våt (vatteninsprutad/vattenkyld); Övrigt
da: Udstødningskøletype: Konverterbar/dobbelt anvendelse; Tør; Våd (vandinjiceret/vandkølet); Andet
cs: Typ chlazení výfuku: Konvertibilní / dvojí použití; Suché; Mokré (se vstřikováním vody / chlazené vodou); Jiné
nl: Uitlaat koelingstype: Converteerbaar/dubbel gebruik; Droog; Nat (watergeïnjecteerd/watergekoeld); Overig
pt-BR: Tipo de resfriamento por exaustão: Conversível/uso duplo; Seco; Úmido (injeção de água/refrigerado a água); Outros
pl: Typ chłodzenia wydechu: Zamienny / podwójnego zastosowania; Suchy; Mokry (z wtryskiem wody / chłodzony wodą); Inny
es: Tipo de refrigeración de escape: Convertible/de doble uso; Seco; Húmedo (inyección de agua/refrigerado por agua); Otro
ko: 배기 냉각 방식: 컨버터블/겸용; 건식; 습식(물 주입/수랭식); 기타
pt-PT: Tipo de arrefecimento por exaustão: Convertível/dupla utilização; Seco; Húmido (injeção de água/arrefecimento a água); Outro
th: ประเภทระบบระบายความร้อนท่อไอเสีย: แบบปรับเปลี่ยนได้/ใช้งานแบบคู่; แห้ง; เปียก (ฉีดน้ำ/ระบายความร้อนด้วยน้ำ); อื่นๆ
en: Exhaust cooling type: Convertible/dual-use; Dry; Wet (water-injected/water-cooled); Other
ru: Тип охлаждения выхлопа: Комбинированный/двойного назначения; Сухой; Мокрый (с впрыском воды/водяным охлаждением); Другое
hr-HR: Vrsta hlađenja ispušnih plinova: Konvertibilno / dvojna namjena; Suho; Mokro (s ubrizgavanjem vode / vodeno hlađenje); Ostalo
el: Τύπος ψύξης εξάτμισης: Μετατρέψιμο/διπλής χρήσης; Ξηρό; Υγρό (με έγχυση νερού/υδρόψυκτο); Άλλο
it: Tipo di raffreddamento di scarico: Convertibile/doppio uso; A secco; A umido (iniezione d’acqua/raffreddamento ad acqua); Altro
fi: Pakokaasujen jäähdytystyyppi: Muunnettava/kaksikäyttöinen; Kuiva; Märkä (vesi-injektoitu/vesijäähdytteinen); Muu
ja: 排気冷却タイプ: コンバーチブル/デュアルユース; ドライ; ウェット (水噴射/水冷); その他
nb: Eksoskjølingstype: Konvertibel/kombinert bruk; Tørr; Våt (vanninjisert/vannkjølt); Annet